【裁判字號】    99,交聲,1866
【裁判日期】    990826
【裁判案由】    聲明異議
【裁判全文】
臺灣高雄地方法院交通事件裁定        99年度交聲字第1866號
原處分機關  高雄市政府交通局
異  議  人  甲○○
上列異議人即受處分人因違反道路交通管理處罰條例案件，對於
高雄市政府交通局於民國99年6 月9 日所為之裁決處分（原處分
案號：高市交裁字第裁32-NJ0000000號）聲明異議，本院裁定如
下：
    主  文
異議駁回。
    理  由
一、按汽車駕駛人，行經有燈光號誌管制之交岔路口闖紅燈者，
    處新臺幣（下同）1,800 元以上5,400 元以下罰鍰，並記違
    規點數3 點，道路交通管理處罰條例第53條第1 項及第63條
    第1 項第3 款分別定有明文。又按違反道路交通管理處罰條
    例第53條第1 項之事件，於期限內繳納或到案聽候裁決，違
    規車別為小型車者處2,700 元罰鍰，亦有違反道路交通管理
    事件統一裁罰基準及處理細則第2 條及違反道路交通管理事
    件統一裁罰基準表可參。
二、原處分意旨略以：本件異議人即受處分人甲○○駕駛茂足恩
    企業有限公司所有車牌號碼ZO-9262 號自用一般小客貨車，
    於民國99年2 月18日早上8 時17分許，行經高雄縣大樹鄉台
    21線與溪埔路口時，明知前方交岔路口燈光號誌管制為紅燈
    ，仍闖越紅燈，經高雄縣政府警察局交通隊以受處分人違反
    道路交通管理處罰條例第53條第1 項規定，拍照後逕行舉發
    ，因認受處分人違反道路交通管理處罰條例第53條第1 項及
    第63條第1 項第3 款、違反道路交通管理事件統一裁罰基準
    及處理細則第41條、第43條、第44條、第67條及違反道路交
    通管理事件統一裁罰基準表之規定為由，裁處罰鍰2,700 元
    ，並記違規點數3 點。
三、聲明異議意旨略以：該交岔路口前方分別有橫式與直式之號
    誌燈，其因此誤認左轉應依直式交通號誌故依該號誌指示，
    故誤闖紅燈，該路口車輛行進若需依橫式之紅綠燈交通號誌
    ，卻未對駕駛人給予明確指示，致其混淆而違規，故認原處
    分不當，爰依法提出異議等語。
四、經查：
（一）受處分機關於99年6 月9 日為上開裁決後，異議人於同日
      收受後，於同年月29日向本院聲明異議，有送達證書、聲
      明異議狀上本院收文章在卷可查，足認其聲明異議於接到
      裁決書之翌日起20日內提出，程序上應屬適法，合先敘明
      。
（二）受處分人於前揭時、地駕駛上揭自小客貨車闖越紅燈之事
      實，有高雄縣政府警察局舉發違反道路交通管理事件通知
      單（高縣警交字第NJ0000000 號）、高雄市政府交通局違
      反道路交通管理事件裁決書（高市交裁字第32-NJ0000000
      號）各1 紙及違規舉發照片2 張附卷足憑，並為受處分人
      所不爭執，上情堪可認定。
（三）異議人雖以：其誤以為左轉應看直式燈號，故以為是綠燈
      才左轉云云置辯，惟查：本件異議人違規地點為省道台21
      線南北向、溪埔路南北向、溪埔路3 巷、溪埔路2 巷匯集
      之6 岔路口，大樹鄉台21線與溪埔路路口號誌係設定輪放
      三時相運作，第一時相開放省道台21線綠燈通行40秒，開
      放省道台21線；第二時相開放溪埔路南北向通行，禁止省
      道21線通行，不得自省道21線北上方向左轉溪埔路或溪埔
      路3 巷；第三時相開放溪埔路3 巷、2 巷通行，省道21線
      及溪埔路禁止通行。並為避免駕駛人混淆，溪埔路與溪埔
      路2 、3 巷之路口號誌皆採用直立式燈箱，分別指示與管
      制支道，而省道21線南北向之路口號誌則以橫式燈箱予以
      區分等情，業經高雄縣政府警察局於99年7 月28日以高縣
      警交字第0990029610號函復本院說明並附以大樹鄉台21
      線與溪埔路口號誌示意圖、路口號誌時制計畫資料報表各
      1 紙及違規舉發照片、現場照片各2 紙附卷可憑。是省道
      21線之號誌係以橫式燈箱架設於對面燈桿上，與架設在燈
      桿上之溪埔路直式燈箱，在架設位置、高度上均有所不同
      ，且該直式燈箱之架設方向係朝向溪埔路，而非如該橫式
      燈箱係正向省道21線南往北車道，駕駛人應無混淆之虞，
      異議人所辯，已無可採。此外，異議人闖越紅燈之際，該
      省道台21線專用號誌紅燈已亮起19.8秒，當時路口號誌乃
      呈第二時相，即開放溪埔路南北向通行，省道台21線南北
      向皆禁止通行，不得左轉，有違規舉發照片2 張在卷可查
      ，故異議人當時既已停等紅燈一段時間，應可得知省道台
      21線當時係屬禁止通行狀態，且在溪埔路南北向通行狀態
      時，左轉將致生溪埔路通行車輛之危險，惟其猶仍闖越紅
      燈左轉，顯見其有闖越紅燈之故意，其辯稱：因混淆誤認
      燈號方違規左轉云云，要難採信。準此，原處分機關認定
      受處分人闖越紅燈之違規事實，即非無據，異議人上開辯
      解，自無足採。
五、綜上，原處分機關依違反道路交通管理處罰條例第53條第1
    項及第63條第1 項第3 款、違反道路交通管理事件統一裁罰
    基準及處理細則第2 條及違反道路交通管理事件統一裁罰基
    準表等規定，裁處受處分人罰鍰2,700 元並記違規點數3 點
    ，即無違誤。受處分人猶執前詞，指摘原處分不當，為無理
    由，應予駁回。
六、依道路交通案件處理辦法第19條，爰裁定如主文。
中    華    民    國    99    年    8     月    26    日
                  交通法庭    法  官  張琬如
以上正本證明與原本無異。
如不服本裁定，應於收受送達後5 日內向本院提出抗告狀。
中    華    民    國    99    年    8     月    27    日
                              書記官  劉甄庭

司法院資訊處製作；財團法人民間司法改革基金會備份。
